MARÍA DE LOS ÁNGELES LASA

Political Data Scientist: Ciencia Política + Ciencia de Datos



marialasa.ar marialasa



RÉSUMÉ

Politóloga especializada en Data Science con +10 años de experiencia en investigación con métodos mixtos. Actualmente ayudo a gobiernos y organizaciones de la sociedad civil a investigar, medir, evaluar y reportar el impacto de sus iniciativas.

He liderado proyectos técnicos sobre educación mediática, desinformación y fake news, protección judicial de migrantes venezolanos, integración de migrantes, polarización afectiva, participación de mujeres en política, movimientos anti-vacunas, COVID-19 y deportes para el desarrollo.

Excelentes habilidades comunicativas para presentar análisis técnicos a audiencias no técnicas.

EXPERIENCIA PROFESIONAL

Data Analytics Lead

Gender Justice Data Hub, Global Fund for Women

Dic 2022 - Presente

Remoto para San Francisco, US

Directora de Legado y Sostenibilidad

XIX Juegos Panamericanos y Parapanamericanos Santiago 2023

May 2022 - Dic 2022

Santiago, CL

Gerenta de Investigación y Análisis de Datos

Movilizatorio

Abr 2020 - Abr 2022

Remoto para Bogotá, CO

Asesora en Datos Abiertos

Unidad de Gobierno Abierto, OCDE

Jul 2019 - Sep 2019

París, FR

Consultora de Proyectos

Oxford Development Consultancy

iii Oct 2018 - Mar 2019

Oxford, UK

Gerenta de Legado y Sostenibilidad

Juegos Olímpicos de la Juventud Buenos Aires 2018

Abr 2017 - Sep 2018

Buenos Aires, AR

Oficial de Cumplimiento ALA/CFT

Unidad de Inteligencia Financiera

iii Oct 2016 - Mar 2017

Buenos Aires, AR

EDUCACIÓN

Magister en Políticas Públicas **University of Oxford (GB)**

Sep 2018 - Nov 2019

Doctora en Ciencia Política Università degli Studi di Camerino (IT)

Jun 2011 - Dic 2014

Lic. en Relaciones Internacionales Universidad Católica de Córdoba (AR)

Feb 2004 - Feb 2009

HABILIDADES

Redacción Oratoria Storytelling Creatividad Capacidad analítica

INFORMÁTICA

HTML **SPSS MTFX** R Python MS Excel Tableau Gephi Flourish

IDIOMAS

Castellano Inglés Italiano



RECONOCIMIENTOS



TEDxSpeaker

TEDxUCC & TEDxRecoleta, 2016

Excellence in Research Prize Università di Camerino, 2013





DOCENCIA E INVESTIGACIÓN

Profesora de Política para Políticas Públicas

Universidad Comunera

Ago 2020 - Presente

Remoto para Asunción, PY

Profesora Invitada de Estado y Políticas Públicas **Universidad Torcuato Di Tella**

Ago 2021 - Ene 2022

Buenos Aires, AR

Investigadora Visitante @ Dpto. Ciencia Política **Universidad de Los Andes**

Sep 2013 - Nov 2013

Bogotá, CO

Investigadora Visitante @ LLILAS

University of Texas at Austin

Feb 2013 - Ago 2013

Austin, US

Adscripta de Introducción a las RR.II.

Universidad Nacional de Villa María

Feb 2009 - Dic 2009

Villa María, AR

BECAS

Beca Erasmus+

UOxford-OECD Summer Placement (FR), 2019. €800.

Beca iTrek

Oxford-Blavatnik Policy Programme (IL), 2019.



Beca Blavatnik

University of Oxford (GB), 2018 - 2019. £7,376.



Beca Chevening

Gobierno británico (GB), 2018 - 2019. £47,569.



Beca Fulbright

UMass Young Leaders Program (US), 2014. U\$8,000.



Beca CUIA

Gobierno italiano (IT), 2011 - 2014. €72,200.



Beca Fundación Carolina

Escuela Complutense de Verano (ES), 2011. €4,000.

PUBLICACIONES

- ARGARAÑÁZ, M.; LASA, M. et al. (2018). Protocolo para la gestión de eventos sostenibles. Naciones Unidas Argentina & PNUD.
- BER, M.; DHRU, K. & LASA, M. (2011). "Rethinking leadership, re-founding leadership". En St. Gallen Wings of Excellence Award, 41 St. Gallen Symposium. St. Gallen: Universität St. Gallen, p. 24-31.

OTROS ESTUDIOS

Posgrado en Big Data Territorial FLACSO (AR)

Abr 2023 - Mar 2024

Data Science Summer School Hertie School Data Science Lab (DE)

Jul 2022 - Ago 2022

Programa en Ciencia de Datos Universidad Torcuato Di Tella (AR)

Abr 2020 - Oct 2020

Posgrado en Policy Evaluation **Universitat Pompeu Fabra (ES)**

Mar 2017 - Dic 2017

AFILIACIONES



Nacionales

Chevening Alumni¹, CARI², CADAL³

- ¹ Comisión Directiva, 2020 2024
- ² Mesa Ejecutiva GJ, 2018 & 2021
- ³ Consejera Académica, 2022-2024



Internacionales

Oxford Union, R-Ladies Global, Red de Politólogas, YLAI

VOLUNTARIADO



OxCGRT, University of Oxford Analista de Datos, 2020 - 2021



South American Business Forum Jurado, 2012 - Presente



Modelos de Naciones Unidas Capacitadora, 2005 - Presente

CAUSAS

Equidad de género Tecnologías cívicas Democracia y participación Educación

INTERESES & HOBBIES

Guerra Fría **DPRK** Violín Bajo **Podcasts Blogs** Fotografía **Tetris** Exploración espacial Viajes